【裁判字號】    88,交上易,288
【裁判日期】    890203
【裁判案由】    過失傷害
【裁判全文】
臺灣高等法院高雄分院刑事判決                  八十八年度交上易字第二八八號
    上  訴  人  台灣屏東地方法院檢察署檢察官
    被      告  丙○○
右上訴人因被告過失傷害案件，不服臺灣屏東地方法院八十八年度交易字第一五七號
中華民國八十八年十月二十八日第一審判決（起訴案號：臺灣屏東地方法院檢察署八
十八年度偵字第一九八二號），提起上訴，本院判決如左：
      主      文
原判決撤銷。
丙○○因過失傷害人，處有期徒刑貳月。如易科罰金，以參佰元折算壹日。
      事      實
一ˋ丙○○於民國（下同）八十七年十二月二十六日下午三時三十五分許，駕駛車號
    ＷＧ－４６３２號自用小客車，沿屏東縣東港鎮○○路段，由南往北方向行駛，
    途經該路段與台十七線交岔口時，欲左轉往東港方向，適有乙○○騎乘一部無號
    牌之機車沿台十七線由西往東直行穿越大東路。丙○○原應注意汽車行駛至交岔
    路口時，應遵守燈光號誌，且依當時客觀之情況，並無不能注意之情事，竟疏於
    注意號誌仍為紅燈，蔡添進之機車幾將完成穿越路口而交岔口尚未淨空時，即擅
    闖紅燈貿然起步左轉，以致其自用小客車右前車頭撞及蔡添進機車右側，蔡添進
    因而人車倒地，受有右脛腓骨粉碎性骨折並右下肢多處水泡皮膚缺損之傷害。丙
    ○○未等警員到場處理之前，即將自用小客車移離現場。
二ˋ案經乙○○訴由屏東縣警察局東港分局移送台灣屏東地方法院檢查署檢察官偵查
    起訴。
      理      由
一ˋ訊之被告丙○○僅承認於右揭時地駕駛自用小客車與告訴人所騎機車碰撞發生車
    禍之事實，然矢口否認有過失傷害之犯行，辯稱：當時伊行向是綠燈，伊有看清
    左右都無車輛才緩慢前進，不料告訴人突然闖紅燈衝過來撞到伊車前方保險桿，
    伊沒有過失情事云云。惟查右揭事實業據告訴人乙○○指訴綦詳，據乙○○陳稱
    當時伊是綠燈直走被左轉彎之被告小客車撞上等語。查本件經檢察官送請高雄市
    政府警察局刑事警察大隊對被告及告訴人作測謊鑑定，據該大隊採模擬中性卡片
    數字刺激測驗ˋ區域比對法鑑定，訊問被告以：（一）ˋ有關本案，案發當時你
    有無闖紅燈？被告答稱：沒有。經測試結果，被告就上述問題，成不實之反應。
    而告訴人乙○○之反應圖譜因未達有效比對程度，以致無法有效比對鑑判。亦即
    被告對其所辯其沒有闖紅燈一節，有說謊之跡象。此有該大隊八十八年七月二十
    九日高市警刑大鑑字第五七五六號鑑驗通知書一件附卷可稽。又被告於事發後即
    將肇事小客車移離現場而未保持現場狀態等情，亦經被告所自認，並為道路交通
    事故調查報告表所載明，有該調查報告表在卷可按。衡之常情一般人於事故發生
    後，遵守交通規則之一方，無不盡量維持現場情況以待警方前來處理，被告竟於
    事發後不待警方到場處理即將現場移動，謂其無違規情事顯與常情有違。此外復
    有道路交通事故調查報告表一張ˋ肇事照片七禎附卷可稽。告訴人乙○○確因本
    件車禍而受右開事實所載之傷害，亦有東港安泰醫院驗傷診斷證明書一件在卷可
    憑，事證明確。
二ˋ次查被告在原審法院審理中雖舉出證人潘錦英ˋ吳清文二人，均在原審中證稱渠
    等有看到告訴人乙○○騎機車闖紅燈肇事云云。然按被告迭經警訊及檢察官偵查
    中，均未提及現場有目擊之證人，是其證人之真實性本足堪疑。況本件告訴人乙
    ○○所騎之機車為「鈴木」廠牌，業據告訴人所陳明，並有機車照片在卷可憑。
    詎證人吳清文在原審中竟證稱告訴人機車係「野狼」１２５，顯與事實不符。按
    「野狼」機車係三陽甲司所出產，與「鈴木」機車為不同甲司之產品，若謂證人
    有目睹告訴人乙○○機車闖紅燈肇事，何以其對該機車之廠牌有如此錯誤之陳述
    ？是其二人之證言無非附和被告之詞，自不足採為有利於被告之證據而遽認被告
    無過失之行為。
三ˋ按汽車行駛至交岔路口，應遵守燈光號誌，道路交通安全規則第一百零二條第一
    項定有明文。被告駕駛自用小客車途經交岔路口，竟疏於注意燈光號誌，闖越紅
    燈而釀成車禍，其有過失情節至為明顯。告訴人乙○○因本件車禍所受前開之傷
    害，與被告之過失行為間有相當因果關係，被告所辯實乃卸責之詞，不足採信，
    其犯行洵堪認定。核被告所為，係犯刑法第二百八十四條第一項前段之過失傷害
    罪。原審未予詳究，遽為諭知被告無罪，尚有未合。甲訴人上訴意旨執此指摘原
    判決不當，為有理由，應由本院將原判決撤銷改判。爰審酌被告過失之程度ˋ被
    害人所受之傷害，被告未與告訴人和解賠償其損害等一切情狀，判處如主文第二
    項所示之刑，並諭知易科罰金之折算標準，以示懲儆。
四ˋ據上論結，應依刑事訴訟法第三百六十九條第一項前段、第三百六十四條、第二
    百九十九條第一項前段，刑法第二百八十四條第一項前段ˋ第四十一條，罰金罰
    鍰提高標準條例第一條前段ˋ第二條，判決如主文。
本案經檢察官林炳雄到庭執行職務。
中    華    民    國     八十九     年       二       月     三         日
                              臺灣高等法院高雄分院刑事第七庭
                                  審判長法官  李文雄
                                        法官  郭雅美
                                        法官  王光照
右正本證明與原本無異。
不得上訴。
                                      書記官  謝永祥
中    華    民    國     八十九     年       二       月     十         日
附錄：本判決論罪科刑法條：
刑法第二百八十四條第一項前段：因過失傷害人者，處六月以下有期徒刑ˋ拘役或五
百元以下罰金。
                                                                        Ｂ


司法院資訊處製作；財團法人民間司法改革基金會備份。
